【裁判字號】    95,訴,654
【裁判日期】    950731
【裁判案由】    毒品危害防制條例
【裁判全文】
臺灣彰化地方法院刑事判決               95年度訴字第654號
公  訴  人  臺灣彰化地方法院檢察署檢察官
被      告  甲○○
上列被告因違反毒品危害防制條例案件，經檢察官提起公訴（95
年度毒偵字第1233號）及移送併案審理（95年度毒偵字第1626號
、第2636號），於本院準備程序中，被告就被訴及併案事實均為
有罪之陳述，經裁定改行簡式審判程序，本院判決如下：
    主  文
甲○○連續施用第一級毒品，累犯，處有期徒刑捌月。
    犯罪事實及理由
一、犯罪事實部分：
    甲○○前於民國90年間，因違反著作權法案件，經本院以90
    年度易字第1223號，判處有期徒刑 6月確定；另於91年間，
    因偽造文書案件，經本院以91年度訴字第 529號，判處有期
    徒刑6月確定，前開2罪定應執行有期徒刑10月確定，甫於92
    年 8月30日執行完畢。其另於88年間，因施用毒品案件，經
    裁定送執行觀察、勒戒後，因認有繼續施用毒品傾向，再經
    本院以88年度毒聲字第3064號裁定令入戒治處所施以強制戒
    治1年，又因強制戒治屆滿3月後，其成效經評定為合格，再
    經本院以88年度毒聲字第5535號裁定停止戒治，所餘戒治期
    間，付保護管束。詎因其於保護管束期間施用第二級毒品甲
    基安非他命，再經本院以89年度毒聲字第2203號裁定撤銷停
    止戒治，令入戒治處所施以強制戒治，於89年10月27日強制
    戒治執行完畢釋放。其又於戒治期滿釋放後五年內之94年 9
    月間，因施用第一級毒品案件，經本院以94年度訴字第2032
    號，判處有期徒刑7月，於95年3月13日確定。詎其仍不知悔
    改，未能戒除毒癮，復基於施用第一級毒品海洛因之概括犯
    意，自95年1月10日起，至95年4月24日止，均在其當時位於
    彰化縣社頭鄉○○村○○○路 298號住處，以將海洛因摻水
    置入其所有針筒內注射方式，每隔2日施用1次，連續施用第
    一級毒品海洛因多次。嗣於(一)95年 1月20日下午10時50分，
    甲○○自願前往彰化縣警察局員林分局接受採尿，送驗後呈
    嗎啡陽性反應；(二)95年1月24日下午3時30分許，甲○○自願
    前往彰化縣警察局溪湖分局舊館派出所接受採尿，送驗後呈
    嗎啡陽性反應；(三)95年4月24日下午9時40分，因另案違反廢
    棄物清理法、空氣污染防制法等案件，遭警查獲後，自承有
    施用海洛因，經其同意採尿送驗後，呈嗎啡陽性反應。
二、被告甲○○於本院準備程序中，就上揭犯罪事實均為有罪之
    陳述，且所犯係死刑、無期徒刑、最輕本刑為 3年以上有期
    徒刑以外之罪，經本院合議庭依刑事訴訟法第 273條之1第1
    項之規定，裁定由受命法官1人獨任進行簡式審判程序。
三、本案證據：
    (一)彰化縣警察局員林分局95年1月20日下午10時50分委託檢
      驗尿液代號與真實姓名對照認證單1紙（見1233號毒偵卷
      第26頁）。
    (二)彰化縣衛生局95年2月20日煙檢字第950696號煙毒尿液檢
      驗成績書1紙（見1233號毒偵卷第25頁）。
    (三)彰化縣警察局溪湖分局95年1月24日委託檢驗尿液代號與
      真實姓名對照認證單1紙（見1626號毒偵卷第28頁）。
    (四)彰化縣衛生局95年2月13日煙檢字第950562號煙毒尿液檢
      驗成績書1紙（見1626號毒偵卷第27頁）。
    (五)彰化縣警察局員林分局95年4月25日下午2時委託檢驗尿液
      代號與真實姓名對照認證單1紙（見2636號毒偵卷第11頁
      ）。
    (六)詮昕科技股份有限公司95年5月10日濫用藥物尿液檢驗報
      告1紙（見2636號毒偵卷第12頁）。
    (七)被告於本院之自白。
    (八)臺灣高等法院被告前案紀錄表。
四、我國刑法於94年2月2日修正公布，95年7月1日施行（下稱新
    法；修正前刑法下稱舊法）後，依最高法院95年度第 8次刑
    事庭會議決議決議內容，有關新舊法之適用原則如下：
    (一)新法第2條第1項之規定，係規範行為後法律變更所生新舊
      法律比較適用之準據法，於新法施行後，應適用新法第2
      條第1項之規定，為「從舊從輕」之比較。
    (二)基於罪刑法定原則及法律不溯及既往原則，行為之處罰，
      以行為時之法律有明文規定者為限，必行為時與行為後之
      法律均有處罰之規定，始有新法第2條第1項之適用。
    (三)比較時應就罪刑有關之共犯、未遂犯、想像競合犯、牽連
      犯、連續犯、結合犯，以及累犯加重、自首減輕暨其他法
      定加減原因（如身分加減）與加減例等一切情形，綜其全
      部罪刑之結果而為比較。
    本件被告行為後，刑法關於連續犯、累犯等規定均有修正，
    依前揭最高法院95年度第8次刑事庭會議決議內容，應綜其
    全部罪刑之結果而為比較後，始得判斷應適用新法或舊法，
    經本院為如附表所示之比較後，認本件依刑法第2條第1項前
    段，就連續犯、累犯等適用，應依舊法適用，併此敘明。
五、起訴書中雖僅記載被告自94年12月30日後某日起，至95年1
    月20日下午10時50分前72小時內某時止，連續施用海洛因多
    次，而未論及其餘部分，惟事實部分所記載之其餘施用第一
    級毒品犯行（含移送併案審理部分），與起訴書記載之部分
    ，既有連續犯之裁判上一罪關係，基於審判不可分原則，本
    院自應併予審理。
六、應依刑事訴訟法第273條之1第1項、第 299條第1項前段、第
    310條之2、第454條第1項，毒品危害防制條例第10條第 1項
    ，刑法第11條前段、修正後第2條第1項前段、修正前第56條
    、修正前第47條，判決如主文。
七、如不服本判決，應於判決送達後10日內，向本院提出上訴狀
    （須附繕本），上訴於臺灣高等法院臺中分院。
本案經檢察官江孟芝到庭執行職務。
中    華    民    國    95    年    7     月    31    日
                  刑事第二庭    法  官  簡婉倫
以上正本證明與原本無異。
如不服本判決，應於判決送達後10日內向本院提出上訴狀 (須附
繕本)。
中    華    民    國    95    年    7     月    31    日
                                書記官
附錄本案論罪科刑法條
毒品危害防制條例第10條第1項
施用第一級毒品者，處六月以上五年以下有期徒刑。
附 表：
┌──┬────┬─────────────────────────┐
│編號│修正事項│  以各別修正事項討論新、舊法之比較適用            │
├──┼────┼─────────────────────────┤
│ 一 │連續犯  │被告行為後，刑法第56條連續犯之規定，業經刪除，則被│
│    │        │告之犯行，因行為後新法業已刪除連續犯之規定，此刪除│
│    │        │雖非犯罪構成要件之變更，但已顯已影響行為人刑罰之法│
│    │        │律效果，自屬法律有變更，且比較新、舊法結果，以舊法│
│    │        │論以連續犯對被告較為有利，應依刑法第2條第1項前段，│
│    │        │適用舊法之規定                                    │
├──┼────┼─────────────────────────┤
│ 二 │累犯    │被告不論依修正前之刑法第47條，抑或修正後之刑法第47│
│    │        │條第1項，均構成累犯，且均應加重其刑，對被告而言並 │
│    │        │無有利或不利之情形，不生任何影響，應依刑法第2條第1│
│    │        │項前段，適用舊法之規定                            │
├──┴────┴─────────────────────────┤
│總結：本案綜合前開結果，仍應適用舊法之規定。                      │
└─────────────────────────────────┘


司法院資訊處製作；財團法人民間司法改革基金會備份。
